【裁判字號】    99,訴,258
【裁判日期】    990813
【裁判案由】    妨害風化
【裁判全文】
臺灣高雄地方法院刑事判決               99年度訴字第258號
公  訴  人  臺灣高雄地方法院檢察署檢察官
被      告  丙○○
            辛○○
            己○○
            甲○○
共      同
選任辯護人  林易玫律師
            洪士宏律師
上列被告因妨害風化案件，經檢察官提起公訴（98年度偵字第29
040 號、第30765 號），本院判決如下：
    主  文
丙○○共同犯圖利容留猥褻罪，累犯，處有期徒刑陸月，如易科
罰金，以新臺幣壹仟元折算壹日。扣案日報表肆張、計費單（00
0000-000000）拾肆張、吧台單參張、日報收支表參張、電腦（
監錄系統主機）壹台，均沒收。
辛○○共同犯圖利容留猥褻罪，累犯，處有期徒刑柒月。扣案日
報表肆張、計費單（000000-000000 ）拾肆張、吧台單參張、日
報收支表參張、電腦（監錄系統主機）壹台，均沒收。
己○○、甲○○共同犯圖利容留猥褻罪，各處有期徒刑參月，如
易科罰金，均以新臺幣壹仟元折算壹日。扣案日報表肆張、計費
單（000000-0 00000）拾肆張、吧台單參張、日報收支表參張、
電腦（監錄系統主機）壹台，均沒收。
    事  實
一、丙○○前因犯未經許可經營電子遊戲場業等罪，經本院95年
    度簡字第2871號判處有期徒刑4 月確定，甫於民國95年7 月
    27 日 執行完畢；辛○○前因犯常業圖利容留猥褻罪，經最
    高法院於95年11月9 日以95年度台上字第6186號判決駁回上
    訴而維持有期徒刑1 年2 月確定，嗣經減刑為有期徒刑7 月
    ，甫於96年10月27日執行完畢。詎渠等猶不知悔改，丙○○
    、辛○○、己○○及甲○○共同基於意圖使女子與他人為猥
    褻之行為，而媒介、容留以營利之犯意聯絡，自98年8 月起
    ，在設於高雄市○○區○○路166 號「古早人健康理容KTV
    」處，由丙○○負責經營，營業時間為24小時，並以月薪新
    臺幣（下同）2 萬5 千元僱用辛○○擔任經理，負責店內員
    工管理、招呼顧客、帶領顧客至包廂及安排服務小姐等工作
    ；以月薪2 萬3,500 元僱用己○○為副理，負責代客停車、
    整理包廂、帶領顧客至包廂、遞送顧客飲料及雜務等工作；
    及以月薪新台幣（下同）2 萬3,600 元僱用甲○○為櫃檯會
    計，負責計帳及收取顧客消費費用。當不特定男客至該店消
    費時，辛○○或己○○即上前招呼客人並介紹消費方式後，
    隨即帶領客人至包廂內，由辛○○安排輪班或客人指定之女
    性服務員進入包廂內服務，收費方式為女服務生為客人按摩
    早班（即8 時至20時）每小時收費600 元，晚班（即20時至
    翌日8 時）每小時收費700 元；為客人伴唱服務則每小時收
    費800 元；為男客做「半套」（即女子以手撫摸男客之生殖
    器，直至男客射精為止）性交易，則須另收取1000元代價，
    每位客人最低消費為1200元，待客人消費完成後，再由甲○○結算並收取費用。又該店每半月結帳1 次，若顧客消費總
    額達3 萬元以下時，該名服務小姐即與店家平分消費金額，
    若逾3 萬元時，該名服務小姐即可獲得6 成消費金額，餘4
    成消費金額則由店家獲得。自98年8 月某日起至同年9 月25
    日查獲時止，在上址媒介、容留女子與不特定男客從事猥褻
    即俗稱「半套」之行為。適於同年9 月25日8 時40分許，男
    客戊○○至該店消費，於同日9 時32分許由辛○○媒介後，
    男客戊○○與職號58號女服務員即大陸地區女子壬○○（另
    經檢察官為不起訴處分）在該店第125 室包廂內從事「半套
    」性交易行為，嗣於性交易完成並休息之際，於同日10時40
    分許，為警持搜索票當場查獲，並扣得該店所有（即丙○○
    所有）供本案犯罪所用計費單（006941至006944）14張、日
    報表4 張、日報收支表及吧台單各3 張、電腦主機1 台、與
    本案無關之毛巾1 條及嬰兒油1 瓶等物。
二、案經高雄市政府警察局鼓山分局報請臺灣高雄地方法院檢察
    署檢察官偵查起訴。
    理  由
壹、程序方面（證據能力之判斷）：
一、證人戊○○於警詢時陳述之證據能力：
  (一)按被告以外之人於檢察事務官、司法警察官或司法警察調查
    中所為之陳述，與審判中不符時，其先前之陳述具有較可信
    之特別情況，且為證明犯罪事實存否所必要者，得為證據，
    刑事訴訟法第159 條之2 定有明文。證人戊○○於警詢時證
    述：小姐跟伊說性交易代價要加價1 千元等語（見警卷第43
    頁），惟其於本院作證時，關於壬○○答應幫伊手淫有無另
    外收費乙節於本院證述「當時好像有說，伊忘記多少錢了。
    」等語（見本院訴字卷第97頁），有警詢及本院審判中之證
    述前後陳述不符之情形。本院審酌其於警詢中之證述距案發
    日較近，當時記憶自較深刻，可立即反應所知，不致因時隔
    日久而遺忘案情；且較無來自被告4 人同庭在場之壓力而出
    於虛偽不實之指證，或事後串謀而故為迴護被告之機會，揆
    諸上開說明，其於警詢中所為之陳述，客觀上應具有較可信
    之特別情況，且亦為證明被告4 人犯罪事實存否所必要，依
    上揭規定，證人戊○○於警詢中之證言自有證據能力。
二、高雄市政府鼓山分局營業場所檢查紀錄表之證據能力：
  (一)次按刑事訴訟法第159 條之4 規定，除前3 條之情形外，下
    列文書亦得為證據：「一、除顯有不可信之情況外，公務員
    職務上製作之紀錄文書、證明文書。二、除顯有不可信之情
    況外，從事業務之人於業務上或通常業務過程所須製作之紀
    錄文書、證明文書。三、除前二款之情形外，其他於可信之
    特別情況下所製作之文書。」，本件高雄市政府鼓山分局營
    業場所檢查紀錄表1 份（見警卷第80至83頁），是承辦員警
    於執行本案搜索時，所為之紀錄文書，經查無顯不可信之情
    況，應具有證據能力。
三、再按被告以外之人（包括證人、鑑定人、告訴人、被害人及
    共同被告等）於審判外之陳述雖不符刑事訴訟法第159 條之
    1 至之4 等4 條之規定，而經當事人於審判程式同意作為證
    據，法院審酌該言詞陳述或書面陳述作成時之情況，認為適
    當者，亦得為證據；當事人、代理人或辯護人於法院調查證
    據時，知有刑事訴訟法第159 條第1 項不得為證據之情形，
    而未於言詞辯論終結前聲明異議者，視為有前項之同意，同
    法第159 條之5 定有明文。查本判決所引用之證據資料屬於
    被告以外之人於審判外之言詞、書面陳述者（除證人戊○○
    警詢證詞、高雄市政府鼓山分局營業場所檢查紀錄表外），
    均經本院於調查證據程序逐一提示並告以要旨，檢察官、被
    告及辯護人均未於言詞辯論終結前聲明異議，本院審酌上開
    證據作成時之情況，無不當取供或違反自由意志而陳述等情
    形，且均與本案待證事實具有關聯性，認為以之作為本案之
    證據亦屬適當，依刑事訴訟法第159 條之5 規定，應有證據
    能力。
貳、實體方面：
一、訊據被告丙○○、辛○○、己○○、甲○○對於被告丙○○
    係上址「古早人健康理容KTV 」之負責人，自98年8 月起，
    經營按摩及唱歌業務，營業時間為24小時，並僱用被告辛○○為該店經理，負責店內員工管理、帶領顧客至包廂，及安
    排服務小姐等工作；僱用被告己○○為副理，負責代客停車
    、整理包廂、帶領顧客至包廂、遞送飲料及雜務等工作；僱
    用被告甲○○為櫃檯會計，負責記帳及收取顧客之消費款，
    大陸地區女子壬○○為該店之服務員。當不特定男客至該店
    消費時，辛○○或己○○即上前招呼客人並介紹消費方式後
    ，隨即帶領客人至包廂內，由辛○○安排輪班或客人指定之
    女性服務員進入包廂內服務，收費方式為女服務生為客人按
    摩早班（即8 時至20時）每小時收費600 元，晚班（即20時
    至翌日8 時）每小時收費700 元；為客人伴唱服務則每小時
    收費800 元；該店每半月結帳1 次，若顧客消費總額達3 萬
    元以下時，該名服務小姐即與店家平分消費金額，若逾3 萬
    元時，該名服務小姐即可獲得6 成消費金額，餘4 成消費金
    額則由店家獲得。98年9 月25日8 時40分許，男客戊○○至
    該店消費，由被告辛○○安排職號58號女服務員大陸地區女
    子壬○○（另經檢察官為不起訴處分）在該店第12 5室包廂
    內為戊○○服務，嗣於同日10時40分許，為警持搜索票當場
    查獲，並扣得計費單（006941至006944）14張、日報表4 張
    、日報收支表及吧台單各3 張、電腦主機1 台、毛巾1 條及
    嬰兒油1 瓶等情固不爭執，惟均矢口否認有何意圖使女子與
    他人為猥褻行為，而媒介、容留以營利之犯行。被告丙○○
    辯稱：98年9 月25日警方查獲戊○○與壬○○從事半套性交
    易時，伊沒有在現場，不知道他們為何會在包廂從事半套性
    交易云云。被告辛○○辯稱：伊等店內嚴禁小姐從事色情交
    易，店內沒有幫客人從事半套服務云云。被告己○○辯稱：
    店裡只有經營按摩及唱歌，沒有從事半套性交易云云。被告
    甲○○辯稱：店內沒有經營半套性交易，只有唱歌及純按摩
    云云。
二、經查：
  (一)被告丙○○係上址「古早人健康理容KTV 」負責人，自98年
    8 月起經營該店，營業時間為24小時，並僱用被告辛○○為
    該店經理，負責店內員工管理、帶領顧客至包廂，及安排服
    務小姐等工作；僱用被告己○○為副理，負責代客停車、整
    理包廂、帶領顧客至包廂、遞送飲料及雜務等工作；僱用被
    告甲○○為櫃檯會計，負責記帳及收取顧客之消費款；大陸
    地區女子壬○○為該店之服務員。當不特定男客至該店消費
    時，辛○○或己○○即上前招呼客人並介紹消費方式後，隨
    即帶領客人至包廂內，由辛○○安排輪班或客人指定之女性
    服務員進入包廂內服務，收費方式為女服務生為客人按摩早
    班（即8 時至20時）每小時收費600 元，晚班（即20時至翌
    日8 時）每小時收費700 元；為客人伴唱服務則每小時收費
    800 元。該店每半月結帳1 次，若服務小姐之顧客消費總額
    在3 萬元以下時，該名服務小姐即與店家平分消費金額，若
    逾3 萬元時，該名服務小姐即可獲得6 成消費金額，餘4 成
    消費金額則由店家獲得。大陸地區女子壬○○為上址「古早
    人健康理容KTV 」之服務小姐，代號58號，負責為客人按摩
    身體等情，業據被告丙○○、辛○○、己○○、甲○○於警
    詢、偵查及本院供述在卷（見警卷第1 至14頁、偵1 卷第10
    至15頁、偵2 卷第6 至7 頁、本院訴字卷第200 至212 頁）
    ，核與證人壬○○於警詢、偵查及本院證述大致相符（見警
    卷第15至16頁、偵1 卷第10頁、本院訴字卷第112 至114 頁
    ），此部分事實堪予認定。
  (二)男客戊○○於98年9 月25日至上址「古早人健康理容KTV 」
    消費，經被告辛○○媒介，於該店第125 室包廂，接受職號
    58號女服務員壬○○之服務，警方於98年9 月25日10時40分
    許，持搜索票至該店進行搜索時，在第125 室包廂內，查獲
    該店女服務員壬○○與男客戊○○從事俗稱「半套」性交易
    之事實，業據證人即男客戊○○於警詢、偵查及本院證述：
    伊於98年9 月25日8 時40分許至該店消費，經由被告辛○○
    帶往包廂125 室，當日伊要找128 號小姐，但被告辛○○說
    128 號小姐沒來，向伊介紹58號壬○○前來服務，壬○○為
    伊按摩時，伊有問她手淫價格，她向伊表示要再加1 千元，
    經伊同意後，壬○○為伊手淫至射精，並拿毛巾為伊擦拭精
    液，伊有撫摸壬○○上半身等語（見警卷第42至43頁、偵1
    卷第50至51頁、本院訴字卷第96至108 頁），明確證述與該
    店服務員壬○○在上開時、地為半套性交易行為。由證人即
    大陸地區女子壬○○於本院證述：98年9 月間戊○○至「古
    早人健康理容KTV 」按摩時，是由伊服務的，伊幫戊○○按
    摩胸部、背部外，有幫戊○○按摩攝護腺，伊幫戊○○按摩
    攝護腺時，感覺他的表情好像射精的樣子，他有脫掉褲子拿
    毛巾去擦，伊等在交談時，他有問到特殊服務多少錢，伊說
    有聽別人說一般做半套是1 千元等語（見本院訴字卷第109
    至122 頁），可知壬○○確實有向戊○○提及半套性交易之
    代價為1 千元，而攝護腺位於男性膀胱下方，中間包圍尿道
    ，屬男性生殖系統中之器官，一般按摩不會至此私密部位，
    由證人壬○○證述其為戊○○按摩攝護腺等語，即可認定壬○○確實有與男客戊○○為半套性交易，證人壬○○於警詢
    、偵查中證述其未與男客戊○○為性交易云云（見警卷第15
    至17頁、偵1 卷第9 至16頁），不足採信。並有本院98年聲
    搜字第1568號搜索票影本、高雄市政府警察局鼓山分局搜索
    扣押筆錄、扣押物品目錄表、扣押物品收據、營業場所檢查
    紀錄表、日報表影本、計費單影本各1 份（見警卷第75至10
    3 、107 、11 2頁）在卷為憑，及有嬰兒油1 瓶、毛巾1 條
    扣案為證。則98年9 月25日10時40分許，警方在上址「古早
    人健康理容KT V」包廂125 室內，查獲女服務生壬○○與男
    客戊○○，在該店包廂125 室為半套性交易之猥褻行為之事
    實，亦堪認定。
  (三)辯護人固辯稱本件係警方陷害教唆云云。惟查：
  1.按司法警察機關因偵辦案件，常使用之誘捕方式辦案可區分
    為兩種，一為創造犯意型誘捕，一為提供機會型誘捕。前者
    ，又稱為陷害教唆，係指行為人原無犯罪意思，因受他人（
    如便衣警察）之引誘，始生犯意，進而著手實行犯罪構成要
    件行為而言，此種情形所取得之證據，因違反正當法定程序
    ，且逾越偵查犯罪之必要程度，其因此所取得之證據資料，
    應無證據能力。後者，又稱為機會教唆，係指行為人原本即
    有犯罪之意思，其從事犯罪構成要件行為之犯意，並非他人
    所創造，司法警察僅係利用機會加以誘捕，此種情形之犯罪
    行為人本具有犯意，初非警察人員所造意，司法警察僅係運
    用設計引誘之技巧，使其暴露犯罪事證而加以逮捕偵辦，並
    未違反憲法對於基本人權之保障，且於公共利益之維護有其
    必要性，故依此所得之證據，則有證據能力，自得採為法院
    論罪科刑之依據。
  2.由證人即警員乙○○於本院證稱：警方於98年9 月25日上午
    10時許，至上址「古早人健康理容KTV 」搜索，是申請搜索
    票去查緝，因為有民眾報案裡面有大陸女子坐檯賣淫，故由
    伊等一組去探訪，伊第1 次進去該店是晚上12點多，因為剛
    開始不認識，當時是派台籍小姐幫伊按摩，伊在聊天過程問
    她聽說這邊大陸小姐很敢做，她說每個人賺錢都有他的方法
    ，伊問她怎麼算，該名台籍小姐說只要加1 千元就可以隨便
    怎麼樣；查緝當日早上是先派車到古早人周圍埋伏，觀察客
    人進出情形，伊等先派2 人進去消費，等鄭健裕警務員電話
    ，約定在5 分鐘內開始內外同時行動，由在裡面的2 位同仁
    開始尋找有客人的包廂進行隔離，待外面的同仁進來支援後
    ，再個別詢問；伊在115 號包廂，鄭健裕以行動電話打進去
    伊等包廂，伊知道外面的警力要進來了，伊就先行動，伊經
    過122 、123 、125 號包廂，122 、123 包廂的門是關的，
    伊沒聽到聲音，所以就放棄了，伊看到125 包廂有男客在上
    廁所，伊不確定他們是否已經完成性交易，伊是探訪後才確
    定有大陸女子在進行性交易，伊等詢問男客是作全套還是半
    套，他說是做半套，伊等要他說明做半套的經過，他就說出
    性交易過程，伊等問他用什麼擦拭精液，他說是小姐拿毛巾
    幫他擦，毛巾就丟在椅子旁邊；伊不認識男客戊○○，當日
    沒有鎖定特定包廂進行查緝，是隨機的等語（見本院訴字卷
    第130 至138 頁），已證述警方是因為接獲民眾檢舉，而對
    「古早人健康理容KTV 」進行查緝。再者，由證人即「古早
    人健康理容KTV 」之女服務員庚○○於本院證稱：伊之編號
    是37，當日臨檢時伊在11 5包廂工作，伊問客人要先按頭還
    是敷背，他說先敷背，伊就出去拿毛巾，毛巾鋪好後，伊先
    跟他閒聊，過了一會兒他接電話，跟伊說吃飯時間到了，他
    要去吃飯，就走出去，他跟伊說他朋友在那裡，並拿證件給
    伊看，叫伊不要出來，伊就沒出來；該名員警在庭外（即證
    人乙○○）等語（見本院訴字卷第123 至128 頁），可知警
    員乙○○當日在115 號包廂內，並未接受女服務員之服務，
    即無警員引誘該店女服務員為性交易之情事。
  3.又由證人戊○○於本院證稱：在98年9 月25日以外，伊沒去
    過「古早人健康理容KTV 」，之前是朋友介紹伊認識128 號
    小姐，她跟伊說要不要去她們店內消費一下，伊去的時候要
    找她，查獲當天伊會去按摩是因為朋友知道伊兩天沒睡覺，
    叫伊去按摩輕鬆一下，看會不會按到一半睡著；當天伊說要
    找128 號小姐，辛○○說128 號小姐請假沒來上班，後來伊
    忘記是何人說另外1 位小姐按摩功夫也不錯，伊想既然來了
    就試一下，後來他就去叫小姐來；因為伊怕癢，按摩到一半
    伊問壬○○店內有沒有做全套性交易，她說抱歉沒有，伊問
    有沒有半套的，壬○○好像有停頓一下，跟伊說要再加1 千
    元；警方進入臨檢時，伊當時在廁所，伊是上完廁所出來才
    發現有人拿V8在拍攝，伊想應該是警察，對方也跟伊說臨檢
    ，當時警察有看到1 條毛巾，毛巾上沾有伊的精液，而認為
    伊等有為性交易等語（見本院訴字卷第99至107 頁），可知
    男客戊○○與警方人員並不認識，戊○○當天與女服務生壬○○為性交易是臨時起意所為，並非基於警方教唆所致。佐
    以本院勘驗「古早人健康理容KTV 」之監視錄影畫面，在該
    日10時38分43秒至58秒時，警員乙○○從115 號包廂出來後
    ，是先走向同側兩間包廂（即112 包廂及113 包廂），至走
    廊盡頭，才轉向對面包廂，向內察看後，才開門進入125 包
    廂，有本院99年7 月22日勘驗筆錄1 份、擷取畫面9 張及「
    古早人健康理容KTV 」包廂位置圖1 紙在卷為憑（見本院卷
    第155 、156-4 至15 6-9頁），其過程與警員乙○○上開證
    述相符，可知警員乙○○係逐一由外向內察看附近包廂情形
    後，始入內查獲125 號包廂內之性交易情事，並無證據證明
    警方係事先知悉男客戊○○與女服務員壬○○有性交易，而
    直接進入125 包廂內查緝。則辯護人辯稱本件係警方陷害教
    唆所致云云，尚屬無據。
  (四)壬○○係自98年5 月23日起在上址「古早人健康理容KTV 」
    工作，業據證人壬○○於偵查中證述在卷，並有古早人育樂
    有限公司壬○○之人事資料1 紙附卷為憑（見偵1 卷第10頁
    、偵2 卷第13頁），迄98年9 月25日查獲時止，工作時間已
    有4 個月，依壬○○之人事資料記載，壬○○之專長為唱歌
    、划拳，顯無按摩相關專業（見偵2 卷第13頁）。佐以扣案
    之計費單有記載「理容」、「KTV 」、「外場」、「生客」
    、「熟客」、「回客」之欄位（見警卷第108 至114 頁）供
    勾選，而扣案日報表中，關於「廂房號碼」欄有「外」之記
    載，客戶分析欄位亦有「新」、「熟」、「回」之記載，以
    98年9 月24日之日報表為例，第1 、3 列之「廂房號碼」均
    有記載「外」，「工作小姐」欄位均有記載小姐號碼，「客
    戶分析」欄位並均勾選「熟」（見警卷第104 頁），可知「
    古早人健康理容KTV 」之有提供小姐陪熟客出場之服務，該
    店業務內容，非僅限於被告4 人所述按摩及KTV 唱歌。證人
    即共同被告甲○○於本院證稱外場的情形很多，例如是小姐
    上班遲到，公司會向小姐收費1 小時800 元云云，顯非實在
    。又本案係因警方接獲民眾報案「古早人健康理容KTV 」有
    大陸女子坐檯賣淫，經派員探訪屬實後，始申請搜索票，進
    而查獲等情，業據證人即警員乙○○於本院證述在卷（見本
    院訴字卷第130 至138 頁）。且證人戊○○於偵查時證稱：
    伊有認識該店編號128 號小姐，她問伊要不要去那邊輕鬆一
    下，她說她們那邊沒有全套的，只有半套的，所以伊就去店
    內要指定128 號小姐，但是經理說128 號小姐沒空，問伊要
    不要換58號，伊想說都已經來了，就答應了等語（見偵1卷
    第51頁），於本院證稱：伊朋友介紹伊認識128 號小姐，當
    時伊有問他古早人按摩店是否有做半套性交易，他說伊進去
    問一問就知道了，他說好像有等語（見本院訴字卷第99至10
    0 頁）。足見該店內有女服務生從事半套性交易之事，已有
    相當時日，非偶發情事。被告丙○○身為該店負責人，既負
    責管理店內所有事務及人員，被告辛○○為該店經理，負責
    店內員工管理、帶領顧客至包廂，及安排服務小姐等工作；
    被告己○○為該店副理，負責代客停車、整理包廂、帶領顧
    客至包廂、遞送飲料及雜務等工作，被告甲○○為該店櫃檯
    會計，負責記帳及收取顧客之消費款，渠等辯稱不知店內小
    姐有從事半套性交易云云，有違事理，難以採信。
  (五)按刑法第231 條第1 項之罪，其犯罪構成要件乃以行為人主
    觀上有營利及使男女與他人為性交或猥褻行為之故意，客觀
    上有引誘、容留或媒介之行為為已足，故行為人只要以營利
    為目的，並有使男女與他人為性交或猥褻行為之意圖，而著
    手引誘、容留或媒介行為，即構成該罪，至於該男女與他人
    是否有為性交或猥褻之行為，及是否果於媒介後獲得利益，
    則非所問。被告辛○○於98年9 月25日媒介女子壬○○與男
    客戊○○為猥褻行為，藉此營利，雖因被警方查獲男客戊○○與女服務員壬○○之性交易行為，致男客戊○○未及給付
    對價，業據證人戊○○於本院證述在卷（見本院訴字卷第98
    頁），而未取得利益，揆之前開說明，仍不影響被告4 人犯
    罪之成立。
  (六)從而，被告4 人上開所辯均係卸責之詞，不足採信。本件事
    證已臻明確，被告4人犯行均堪認定。
三、核被告丙○○、辛○○、己○○、甲○○所為，均係犯刑法
    第231 條第1 項之圖利容留猥褻罪。被告4 人就上開犯行，
    有犯意聯絡及行為分擔，均為共同正犯。被告4 人媒介之低
    度行為，為容留之高度行為所吸收，不另論罪。按刑事法若
    干犯罪行為態樣，本質上原具有反覆、延續實行之特徵，立
    法時既予特別歸類，定為犯罪構成要件之行為要素，則行為
    人基於概括之犯意，在密切接近之一定時、地持續實行之複
    次行為，倘依社會通念，於客觀上認為符合一個反覆、延續
    性之行為觀念者，於刑法評價上，即應僅成立一罪，俾免有
    重複評價、刑度超過罪責與不法內涵之疑慮；學理上所稱「
    集合犯」之職業性、營業性或收集性等具有重複特質之犯罪
    均屬之，例如經營、從事業務、收集、販賣、製造、散布等
    行為概念者是，是被告4 人既以營利之目的，共同容留女子
    與男客為猥褻行為，僅係基於單一營利之意圖，且在密切接
    近之一定時間及空間內反覆從事性質類似之犯行，在行為概
    念上，縱有多次媒介、容留以營利之舉措，仍應評價認係包
    括一罪之集合犯，僅論以1 罪。又被告丙○○前因犯未經許
    可經營電子遊戲場業等罪，經本院95年度簡字第2871號判處
    有期徒刑4 月確定，甫於95年7 月27日執行完畢；被告辛○○前因犯常業圖利容留猥褻罪，經最高法院於95年11月9 日
    以95年度台上字第6186號判決駁回上訴而維持有期徒刑1 年
    2 月確定，嗣經減刑為有期徒刑7 月，甫於96年10月27日執
    行完畢，有臺灣高等法院被告前案紀錄表在卷可憑，其2 人
    受有期徒刑執行完畢後，於5 年內故意再犯本件有期徒刑以
    上之罪，均為累犯，應依刑法第47條第1 項規定，加重其刑
    。爰審酌被告4 人不思正途，為圖私利，竟容留女子在包廂
    內與男客從事猥褻行為藉以營利，助長社會色情行業之歪風
    ，影響社會善良風俗，被告丙○○身為該店負責人，負責管
    理店內所有事務及人員，被告辛○○前有妨害風化前科，仍
    不知悔改，擔任該店經理，負責店內員工管理、帶領顧客至
    包廂，及安排服務小姐等工作，被告己○○為該店副理，負
    責代客停車、整理包廂、帶領顧客至包廂、遞送飲料及雜務
    等工作，被告甲○○為該店櫃檯會計，負責記帳及收取顧客
    之消費款，渠等犯行分擔之輕重，犯後均飾詞卸責，未見悔
    意，並考量渠等犯罪動機、手段、所生危害及犯後態度等一
    切情狀，分別量處如主文所示之刑，並就被告丙○○、己○○、甲○○部分諭知易科罰金之折算標準，以資懲儆。
四、扣案之日報表4 張為該店經理記錄小姐服務男客之情形，計
    費單（000000-000000 ）14張、吧台單各3 張、日報收支表
    3 張，為被告甲○○記錄男客在該店各包廂消費情形，業據
    被告甲○○於本院供述在卷（見本院卷第183 頁），扣案電
    腦（監路系統主機）1 台，為該店（即被告丙○○）所有，
    業據被告辛○○於本院證述在卷（見本院卷第183 頁），為
    該店過濾客人身分或監看客人動靜之用，均為供本件圖利容
    留、媒介女子與他人為性交行為犯罪所用之物，且為共犯所
    有，應依刑法第38條第1 項第2 款之規定沒收之，並依共同
    正犯責任共同之原則，對被告4 人均併予宣告沒收。至於扣
    案嬰兒油1 瓶及毛巾1 條，雖為男女性交易所使用之物品，
    然本件犯罪行為並非男女之性交易行為本身，而係容留與媒
    介行為，此扣案物尚難認係供容留或媒介之犯罪所用之物，
    爰不予宣告沒收。
據上論斷，應依刑事訴訟法第299 條第1 項前段，刑法第28條、
第231 條第1 項、第47條第1 項、第38條第1 項第2 款、第41條
第1 項前段，刑法施行法第1 條之1 ，判決如主文。
本案經檢察官丁○○到庭執行職務。
中    華    民    國    99    年    8     月    13    日
                  刑事第六庭  審判長法  官  李璧君
                                    法  官  曾仁勇
                                    法  官  曾鈴
以上正本證明與原本無異。
如不服本判決應於收受送達後10日內向本院提出上訴書狀，並應
敘述具體理由；如未敘述上訴理由者，應於上訴期間屆滿後20日
內向本院補提理由書（均須按他造當事人之人數附繕本）「切勿
逕送上級法院」。
中    華    民    國    99    年    8     月    16    日
                                    書記官  李月君

附錄本判決論罪科刑法條：

中華民國刑法第231條（圖利使人為性交或猥褻罪）
意圖使男女與他人為性交或猥褻之行為，而引誘、容留或媒介以
營利者，處5 年以下有期徒刑，得併科10萬元以下罰金。以詐術
犯之者，亦同。
公務員包庇他人犯前項之罪者，依前項之規定加重其刑至二分之
一。

司法院資訊處製作；財團法人民間司法改革基金會備份。
